【裁判字號】    99,重訴緝,79
【裁判日期】    990326
【裁判案由】    偽造有價證券等
【裁判全文】
臺灣臺中地方法院宣示判決筆錄        99年度重訴緝字第79號
公  訴  人  臺灣臺中地方法院檢察署檢察官
被      告  丁○○
指定辯護人  本院公設辯護人壬○○
上列被告因常業詐欺等案件，經檢察官提起公訴（93年度偵字第
18779號、93年度核退偵字第182號、94年度偵字第1930、7615、
9649、10486號）後，聲請改依協商程序而為判決，本院合議庭
裁定由受命法官獨任進行認罪協商程序，於中華民國99年3月26
日下午4時許，在本院第1法庭宣示判決，出席職員如下：
         法  官  張國忠
         書記官  何淑鈴
法官起立朗讀判決主文、犯罪事實要旨、處罰條文及告以上訴限
制、期間並提出上訴狀之法院，且諭知記載其內容：
壹、主  文：
丁○○共同犯常業詐欺取財罪，累犯，處有期徒刑壹年肆月，減
為有期徒刑捌月。
如附表(九)之二所示偽造簽帳單之客戶收執聯或扣抵聯，及同附表
所示偽造簽帳單之商店存根聯上之「方冠武」等署押，暨附表(十三)
至附表(十六)所示之物【附表(十三)編號一、五、六、七；附表(十四)編號五
、、編號八所示之切結書、編號九、編號十七、、
、、、、、、編號十八、編號十九、編號二十
、、之繳稅切結書、、、、編號二十一、、編
號二十二５、６、７、編號二十三、、、、；附表(十五)
編號十、十一；附表(十六)編號九等物除外】，均沒收。
貳、犯罪事實要旨：
一、緣蔡仁豪（業經法院以共同犯常業詐欺取財罪判處有期徒刑
    四年八月，併科罰金一百萬元確定）見指油壓按摩之護膚美
    容店有利可圖，乃自民國87年3月間起陸續於附表(一)所示之
    地點，開設如附表(一)所示之指油壓按摩美容護膚店，其間並
    陸續自88年3月間起，遴選及聘僱工作表現傑出之鄒志忠、
    楊子儀、朱學正、賴怡誠、張慶弘、林哲倫、邱士權、劉鴻
    呈、李宇倫、林明秋、陳世杰、慎基達、王文鴻、賴義松、
    賴鴻文、陳宏忠等16名員工（均已另行審結），分別以總經
    理、副總經理、協理、經理等職稱擔任各分店之店長，負責
    管理及經營各該分店之所有業務；另自90年初起，僱請梁國
    棟（已另行審結）擔任特別助理及司機，除負責接送蔡仁豪
    及為其處理雜務外，並提供以其個人名義所申請之帳戶供蔡
    仁豪各店營業收入、支出金錢之存、提款之用；又自90年間
    起，僱用廖婌美（已另行審結）擔任會計工作，負責銀行存
    、提款帳戶及各店雜支等有關總務、會計業務之處理；並陸
    續僱請丁○○【曾因違反兒童及少年性交易防制條例案件，
    經本院判處有期徒刑4月確定，於92年9月8日執行完畢（構
    成累犯）；其自91年6月間起至93年10月止，任職於附表(一)
    所示以林明秋為店長之12K護膚美容店員工，嗣並升任為副
    理，任職期間共領有薪資新臺幣（下同）759,330元，其中
    含行政獎金93,005元，售卡獎金31,000元，被害人為甲○○
    、乙○○、丙○○、戊○○、己○○、庚○○、辛○○等人
    】及尤淑文（已另行審結）等其餘員工共約三百多人，分別
    任職於上開美容護膚店，擔任如美容師、美容師助理、櫃檯
    、副理、組長、主任、少爺等職務（另以其年資及能力再加
    以分級，以區隔薪資標準），且分別於91年至93年10月間領
    取每月金額不等之薪資及金。由於護膚美容事業競爭激烈
    ，上開組織遂慢慢形成一以蔡仁豪為首，以開設指油壓按摩
    之護膚美容店為掩飾，實則共同意圖為自己不法之所有，並
    基於常業詐欺、意圖使女子與他人為性交及猥褻行為而媒介
    、容留以營利及變造私文書之犯意，暨恐嚇取財、偽造私文
    書、以不正方法利用自動付款設備取財、妨害自由之概括犯
    意聯絡之詐騙集團（由於犯罪手法過於繁細，丁○○對於部
    分犯罪之實施係基於預見其發生而其發生並不違背其本意之
    犯罪故意為之）。該集團犯罪模式係先派員於臺中地區張貼
    汽車小廣告（內容僅記載電話號碼，並無其他文字敘述）、
    傳手機簡訊方式或在網路聊天室、利用報紙之分類廣告刊登
    廣告及利用電話訪問等方式與不特定人取得聯繫，俟不特定
    人打電話接洽後，即以指油壓按摩、膚護美容為名進行詐財
    ，店內人員均有預先之「內部訓練」課程，即客人一旦上門
    即由店內之美容師及在場職員輪番上陣使用各種詐騙手法讓
    被害人等刷卡消費，如詐騙無法得逞，即由在場之男職員輪
    番上陣使用恐嚇、脅迫等手法讓被害人等刷卡消費，或以單
    一手法為之或相互搭配運用，分別對被害人陳晏辰等1579人
    ，實施詐騙及恐嚇行為，使被害人遭分別詐騙、恐嚇後，或
    不疑有他，或心生畏懼，而分別以信用卡在該集團所申請或
    所使用之刷卡機刷卡或以現金支付款項，共計詐得1億9789
    萬4205元（起訴書誤載為2億894萬5605元）不法財物得逞。
    其中並以前開手法，冒用如附表(九)之二所示方冠武等965人
    之名義，分別在各家分店內，先後於前開期間，在信用卡簽
    帳單上偽簽上開被害人之署名，以示為其本人親自持卡消費
    ，隨後即將上開已偽造完成之信用卡簽帳單商店存根聯持以
    行使，並填製請款單向聯合信用卡處理中心及發卡銀行請款
    ，致使發卡銀行陷於錯誤，誤以為係各該持卡人持卡消費，
    而分別墊付刷卡金額，因而足以生損害於上開被害人、聯合
    信用卡處理中心及發卡銀行。另以所取得被害人之金融卡及
    密碼後，即連續於前開期間，在臺中縣、市之金融機構附設
    之櫃員機，以插入金融卡並依指令操作、輸入密碼等不正方
    法提領該帳戶內之款項，所得作為公司營收。另被害人要求
    店內提供性服務時，則分別由店內之小姐為男客人從事猥褻
    （如按摩生殖器）或性交之服務，或由各該分店人員轉介並
    引導到外面之應召站，由已滿18歲之應召女子與男客人從事
    性交易行為，費用另計，由應召站直接收取性交易費用，蔡
    仁豪所屬之各個分店則不另收取轉介之費用，而由蔡仁豪等
    人媒介或容留上開女子從事性交易。蔡仁豪及其所屬員工即
    鄒志忠等各店店長及丁○○等共三百多人並以詐欺為業，藉
    此所得作為營生之資，且意圖使女子與他人為性交及猥褻行
    為而媒介、容留以營利。嗣於93年3月2日22時許，經警持搜
    索票，前往臺中市○○路○段136號「美佳美容名店」搜索，
    並扣得如附表(十三)所示之物；再於93年10月14日20時許起，經
    警持搜索票，前往臺中市○○路57號11樓營業總部、臺中市
    ○○路45號5樓「風華理容店」及臺中市○○路○段56號之1
    「密祕花園美顏館」等處搜索，分別扣得蔡仁豪等人所有如
    附表(十四)、(十五)、(十六)所示之物。
參、處罰條文：
    刑法（修正刪除前）第340條、第28條、第47條第1項。（被
    告丁○○係於97年5月2日始遭通緝，至99年2月28日被緝獲
    到案，且其犯罪之時間係在96年4月24日以前，依中華民國
    九十六年罪犯減刑條例第2條第1項第3款、第7條之規定，減
    輕其宣告刑二分之一。）
肆、附記事項：
    關於起訴書所示之被害人王志明、何泰錫、林世佳、林旻穎
    、林軒宏、施永能、施燿銓、陳柏和、陳啟鴻、黃銘新等人
    部分，該等被害人均未指出涉案人等有何不法之犯罪手法，
    亦未具體指認涉案人之形貌，有彼等之警詢筆錄【其中林世
    佳部分係由其母陳增蘭代為表示】附卷可參；而起訴書所示
    之被害人任天明則非本件犯罪被害人，亦經渠於警詢中供述
    明確；另其餘王裕澄、白有田、江豐國、李毅中、郭榮幸、
    陳俊宏、黃啟明、黃朝文、徐建勛等人部分，雖各有具體指
    陳，但所指陳之犯罪手法，經本院細繹其內容，或皆屬涉案
    人等與被害人取得聯絡之管道與途徑，並非犯罪之直接手法
    或手段；或則是單純簽訂一定書面文件之描述，亦與犯罪行
    為無直接之關聯，故尚難僅憑被害人此部分之指訴即驟然為
    不利被告事實之認定；且公訴人亦同意減縮起訴犯罪事實將
    此部分被害人剔除，而以上揭犯罪事實要旨所載之內容與被
    告丁○○達成認罪協商，附此敘明。
伍、協商判決除有刑事訴訟法第455條之4第1項第1款於本訊問程
    序終結前，被告撤銷協商合意或檢察官撤回協商聲請者；第
    2款被告協商之意思非出於自由意志者；第4款被告所犯之罪
    非第455條之2第1項所定得以協商判決者；第6款被告有其他
    較重之裁判上一罪之犯罪事實者；第7款法院認應諭知免刑
    或免訴、不受理者情形之一，或違反同條第2項「法院應於
    協商合意範圍內為判決；法院為協商判決所科之刑，以宣告
    緩刑或2年以下有期徒刑、拘役或罰金為限」之規定者外，
    不得上訴。
陸、如有上開可得上訴情形，得自收受宣示判決筆錄送達之日起
    10日內，向本院提出上訴書狀（應敘述具體理由並附繕本）
    ，上訴於臺灣高等法院臺中分院。上訴書狀如未敘述理由，
    應於上訴期間屆滿後20日內補提理由書於本院。
中    華    民    國    99    年    3     月    26    日
                  刑事第十九庭  書記官  何淑鈴
                                法  官  張國忠
以上正本證明與原本無異。
                                書記官  何淑鈴
中    華    民    國    99    年    3     月    26    日

司法院資訊處製作；財團法人民間司法改革基金會備份。
